【裁判字號】    89,婚,1071
【裁判日期】    900219
【裁判案由】    離婚
【裁判全文】
臺灣台中地方法院民事判決  八十九年度婚字第一○七一號
    原      告  乙○○
                        通訊處.
    被      告  甲○○  住台中.
右當事人間請求離婚事件，本院判決如左：
    主      文
原告之訴駁回。
訴訟費用由原告負擔。
    事      實
甲、原告方面：
  一、聲明：求為判決准原告與被告離婚。
  二、陳述：
      兩造於民國八十一年十二月卅一日結婚，生有二女，距今已七年有餘，初尚和
      睦，不料被告婚後即一反常態，經常因細故爭吵，動軋出手毆打原告，八十七
      年四月三日兩造發生爭執，被告對原告拳打腳踢。為此原告不得已於八十七年
      六月間外出工作，並由娘家濟助，始得過活，雙方個性不合早已無法共同生活
      ，並已分居多年，令原告生活感到非常的痛苦，並經向鈞院請調解離婚未能成
      立。被告為原告之夫，竟置原告於不顧，爰依民法第一千零五十二條第一項第
      三款、第二項之規定，請求准許裁判離婚。
  三、對被告答辯的陳述：原告自八十七年十一月八日起就未與被告同居，原告於八
      十七年四月三日被打後回娘家，雖然因被告之懇求而回去，但當時原告已下定
      決心不再與被告同住，回去被告家是因要把賣麵條的客戶做個處理。八十七年
      四月三日被告打原告係因原告叫他起床工作他不起床。
  四、證據：提出戶籍謄本二份、本院調解不成立證明書一紙為證，並聲請訊問證人
      陳玫珠。
乙、被告方面：
  一、聲明：如主文所示。
  二、陳述：被告於兩造結婚後，並未經常無故毆打原告，兩造雖然經常打架，但祗
      是拉扯，並不是伊毆打原告。八十七年四月三日早上伊有打原告，但起因是原
      告用腳踢被告，叫被告起床，被告起來後，在地下室對原告說請他以後不要再
      罵髒話，不要再踹伊。原告回說踹你又怎麼樣，被告才用手打原告，但原告也
      有還手。被告還是希望維持這個婚姻，被告有打電話給原告，請原告回家，但
      原告不肯。與原告從八十七年十一月八日起沒有同住。
    理      由
一、本件原告主張兩造於民國八十一年十二月卅一日結婚，被告婚後經常因細故爭吵
    ，動軋出手毆打原告，八十七年四月三日兩造發生爭執，被告對原告拳打腳踢。
    為此原告不得已於八十七年六月間外出工作，並由娘家濟助，始得過活，雙方個
    性不合早已無法共同生活，並已分居多年，令原告生活感到非常的痛苦，爰依民
    法第一千零五十二條第一項第三款、第二項之規定，請求准許裁判離婚；被告則
    以兩造結婚後，並未經常無故毆打原告，兩造雖然經常打架，但祗是拉扯，並不
    是伊毆打原告。八十七年四月三日早上伊有打原告，但起因是原告用腳踢被告，
    叫被告起床，被告起來後，在地下室對原告說請他以後不要再罵髒話，不要再踹
    伊。原告回說踹你又怎麼樣，被告才用手打原告，但原告也有還手。被告還是希
    望維持這個婚姻，被告有打電話給原告，請原告回家，但原告不肯等語資為抗辯
    。
二、原告主張兩造於八十一年十二月卅一日結婚，目前婚姻關係存續中之事實，業據
    提出戶籍謄本二份為證，自堪信為真實。
三、原告固主張兩造於婚後，被告經常無故毆打原告云云，惟為被告所否認，辯稱：
    兩造經常打架，但是只是拉扯，不是伊毆打原告等語，而原告就此部分亦未能舉
    證以實其說，故原告此部分之主張，洵屬無據。原告復主張被告於八十七年四月
    三日毆打原告，此顯屬不堪同居之虐待云云。被告對於伊於上開時地確有毆打原
    告之情事，並不否認，惟辯稱：係因要求原告以後不要再罵髒話，不要再踹伊，
    原告回說踹你又怎麼樣，被告才用手打原告等語。經查，證人陳玫珠到庭證述：
    「原告向我說原告懷孕被告還打他，所以原告就把小孩拿掉，我也聽原告說，原
    告回被告家，是因為被告跪著求原告回家」等語，惟證人對兩造究因何事而發生
    爭執及原告是否受傷或傷勢情形如何均無所悉，而原告對證人之證言亦表示無意
    見。則衡情若當時原告之受傷情形嚴重，當無不立刻就醫之理，何以原告無法提
    出傷單？且如原告所言其於八十七年四月三日被打之時已決定不再與被告同住，
    當時就想離婚，則原告更無可能不去驗傷，且當不致於因被告向其下跪即再度回
    家，亦應不致於分居兩年之久後才來訴請離婚，足徵依當時情形應係兩造發生口
    角導致被告情緒失控而有傷害之情，事後被告表示悔意，而兩造言歸於好。尚難
    認為不堪同居之虐待。（最高法院二十年上字第二三四一號參照判例）。而原告
    並未主張其於八十七年四月三日後有被被告毆打，此與被告所言「四月三日打原
    告後，原告就回娘家，我就沒有再打過原告」之情亦相符，除此之外，原告並未
    再舉證證明被告有何虐待原告之事實，是自不得認被告有何致原告以身體上或棈
    神上不可忍受之痛苦，致不堪繼續同居之行為可言。
四、次按，依民法第一千零五十二條第二項之規定，有前項以外之重大事由，難以維
    持婚姻者，夫妻之一方始得請求離婚。原告另以其與被告個性不合，已分居二年
    ，被告置原告於不顧，兩造顯難以繼續維持婚姻云云。惟查，原告曾於八十七年
    四月三日後因被告之懇求再回家與被告同居，此經原告所聲請之證人陳玫珠證述
    在卷，原告對其證言亦表示無意見，雖原告稱其僅係回去處理賣麵條之客戶之事
    云云，惟其於返家後並無何新生事由即再度離家，其對被告所言曾以電話請其回
    家亦未表異議，只是當庭表示不欲再與被告生活，並稱自己有工作能力，也有在
    工作等語。本院審酌原告返家後未經兩造協議復逕行離家，且後經被告請求亦不
    返家，此情況尚難認兩造間有合意分居之事實，而於兩造分居之狀況，尚難要求
    被告對原告生活之照顧能與兩造同居之情況相同。而被告仍希望維持婚姻，雖因
    原告執意不歸，似難轉圜，但此情形究有待雙方就彼此相處之方式，加以溝通改
    善，以使雙方關係更為和偕，況夫妻間本來自不同之家庭，其成長背景及環境殊
    異，生活習性，觀念自有不同，如有歧異，自應互信互諒，理性溝通，自非以些
    微生活態度之差異，即認乃足以影響兩造共同家庭生活，難以維持婚姻之重大事
    由，而使勞燕分飛。原告所舉上開原因，尚難認已達足以影響兩造共同生活之程
    度，是本件並無原告所稱難以維持婚姻之重大事由。
五、綜上，原告之主張，均無可採。從而，原告本於民法第一千零五十二條第一項第
    三款、第二項訴請裁判離婚，於法尚有未合，應予駁回。
六、本件事證已臻明確，兩造其餘之攻擊防禦方法，均對本判決之結果不生影響，爰
    不一一論述，附予敘明。
據上論結：本件原告之訴為無理由，依民事訴訟法第七十八條，判決如主文。
中      華      民      國    九十      年      二      月    十九     日
                           台灣台中地方法院家事法庭
~B法      官  王靜秋
右正本證明與原本無異
中      華      民      國    九十      年      二      月     十六     日
~B法院書記官


司法院資訊處製作；財團法人民間司法改革基金會備份。
